【裁判字號】    98,訴,2189
【裁判日期】    991115
【裁判案由】    毒品危害防制條例
【裁判全文】
臺灣臺北地方法院刑事判決              98年度訴字第2189號
公  訴  人  臺灣臺北地方法院檢察署檢察官
被      告  甲○○
選任辯護人  劉宏邈律師
上列被告因違反毒品危害防制條例案件，經檢察官提起公訴（98
年度偵字第25166號），本院判決如下：
    主  文
甲○○犯如附表「罪名」欄所示之罪，各處如附表「宣告刑」欄
所示之刑。應執行有期徒刑拾貳年陸月；未扣案之犯罪所得新臺
幣貳萬捌仟肆佰元沒收，如全部或一部不能沒收時，以其財產抵
償之，未扣案之犯罪所得中古電腦壹台及供犯罪所用之吸食器暨
打火機各壹個均沒收，如全部或一部不能沒收時，追徵其價額，
或以其財產抵償之。
其餘被訴部分均無罪。
    事  實
一、甲○○前於民國八十九年間因轉讓第二級毒品案件，經本院
    以八十九年度訴字第七九二號判處有期徒刑八月，緩刑四年
    確定（不構成累犯），猶不知悔改，明知安非他命、甲基安
    非他命及N,N-二甲基安非他命均屬毒品危害防制條例所列管
    之第二級毒品，不得非法販賣、轉讓及引誘他人施用，竟分
    別於下述時、地，販賣第二級毒品、引誘他人施用第二級毒
    品及轉讓第二級毒品：
  (一)甲○○基於意圖營利而販賣第二級毒品之犯意，於九十八年
    六月間某日，以其不知情之女友林婉琪所有、平日由其使用
    之0000000000號行動電話門號，與持用0000
    000000號行動電話門號之己○○聯繫交易毒品之事，
    隨即駕車前往約定地點即己○○位於臺北縣新店市○○路○
    段一０五巷四弄二六號住處附近，以新臺幣（下同）一萬元
    之價格，販賣重量約八公克之安非他命與己○○。復另基於
    意圖營利而販賣第二級毒品之犯意，於同年七月間（起訴書
    誤載為七月底）某日晚間某時，以其所持用之上開行動電話
    門號，撥打己○○之行動電話門號，向己○○兜售毒品，經
    己○○表示購買意願，甲○○即備妥欲交易之毒品，並於翌
    日凌晨一、二時許，再以上開行動電話門號連絡己○○，相
    約見面，旋駕車前往約定地點即己○○住處附近之臺北縣新
    店市○○街某網咖店外，以一萬元之價格，販賣重量約八公
    克、含有安非他命、甲基安非他命及N,N-二甲基安非他命成
    分之第二級毒品（起訴書誤載為安非他命）與己○○，為警
    循線於同年八月六日上午十一時許，前往上址己○○住處執
    行搜索，扣得該次己○○購入後加以分裝並施用剩餘之含有
    安非他命、甲基安非他命及N,N-二甲基安非他命成分之第二
    級毒品二包（總毛重七點八四公克，總淨重七點０四公克，
    驗餘總淨重七點０二公克；起訴書誤載為安非他命一包）及
    吸食器、吸管、玻璃球、分裝袋等物，始悉上情。
  (二)甲○○另基於引誘他人施用安非他命及轉讓安非他命之犯意
    ，於同年七月初某日，攜帶其所有之安非他命、吸食器及打
    火機，前往丙○○開設在臺北縣新店市○○路二二號之汽車
    美容店，在該店後方之房間內，以將安非他命置入吸食器內
    、利用打火機點燃燻烤、再將所產生之煙霧吸入體內之施用
    安非他命方式，吸引丙○○見狀上前詢問甲○○在做何事，
    甲○○旋以丙○○工作忙累為由，誘使丙○○施用其所提供
    之安非他命，丙○○因而萌生吸食之意，隨即在該房間內利
    用上開器具並以其方才所見甲○○吸毒之方式，施用甲○○
    無償轉讓之安非他命。用畢，甲○○旋另基於意圖營利而販
    賣第二級毒品之犯意，將重量不詳（尚不足一公克）之安非
    他命一小包置於桌上，隨即離去，再於翌日晚間某時，前往
    丙○○店內，向丙○○收取一千元，而以此方式，將該包安
    非他命販賣與丙○○。其後復分別基於意圖營利而販賣第二
    級毒品之犯意，陸續於同年十月三日下午二、三時許、同年
    月十二日晚間八時四十三分許、同年月十四日晚間九時三十
    八分許，以其所持用之上開行動電話門號，接聽持用000
    0000000號行動電話門號之丙○○來電洽購安非他命
    ，談妥交易數量或價格後，旋即前往上址丙○○店內，先後
    以一千元、二千元、二千四百元之價格，分別販賣附表編號
    五、六、七所示數量之安非他命與丙○○共三次；另又於同
    年十月底某日，在上址丙○○店內，以二千元之價格，販賣
    重量不詳（尚不足一公克）之甲基安非他命（起訴書誤載為
    安非他命）與丙○○一次，為警循線於同年十一月四日中午
    十二時十分許，前往上址丙○○店內執行搜索，查獲該次丙○○購得後施用剩餘之甲基安非他命（淨重０點三三四公克
    ，驗餘淨重０點三三三八公克）及玻璃球、吸管、打火機等
    物，始悉上情。
  (三)甲○○復基於意圖營利而販賣第二級毒品之犯意，於同年十
    月十日晚間六時二十五分許，以其所持用之上開行動電話門
    號，接聽使用（０二）00000000號（起訴書誤載為
    00000000號）市內電話之乙○○來電，隨即前往乙○○位於臺北縣新店市○○街一三號四樓（起訴書誤載為臺
    北縣新店市○○路五七巷九弄一號二樓）住處，交付重量不
    詳（淨重未達一公克）之安非他命一包與乙○○，並收取乙○○所有之中古電腦一台作為對價，而以此方式，販賣該包
    安非他命與乙○○。
  (四)甲○○另分別基於轉讓第二級毒品之犯意，於同年九月間某
    日及十月間某日，在戊○○位於臺北縣新店市○○路一六二
    號一樓住處，各將重量不詳（均尚未達一公克）之安非他命
    ，無償轉讓與戊○○施用共二次。
二、經警循線對甲○○所持用之上開行動電話門號實施通訊監察
    ，並於同年十月二十八日上午十時許，前往甲○○位於臺北
    縣三峽鎮○○路二六０號一八樓之一０住處執行搜索，起獲
    甲○○所有之甲基安非他命一包（毛重０點五七五公克，淨
    重０點三七五公克，驗餘淨重０點三七四八公克）、分裝管
    一支、分裝袋一包、打火機一個、吸食器一個、帳冊二張及
    行動電話五支等物。
三、案經臺北市政府警察局報請臺灣臺北地方法院檢察署檢察官
    偵查起訴。
    理  由
甲、有罪部分：
壹、證據能力方面：
    本案據以認定被告甲○○犯罪與否之下述各項證據，其中屬
    於傳聞證據部分，公訴人、被告及其辯護人在本院九十九年
    十月二十一日審理時均未爭執其證據能力（被告及其辯護人
    僅爭執部分證據之證據力），復經本院審酌認該等證據之製
    作無違法、不當或顯有不可信之情況，揆諸刑事訴訟法第一
    百五十九條至第一百五十九條之五之規定，應認有證據能力
    。
貳、實體方面：
一、訊據被告固坦承有持用上開行動電話門號及於九十八年十月
    間轉讓毒品與戊○○一次之事實，惟矢口否認有其餘販賣毒
    品、轉讓毒品及引誘他人施用毒品等犯行，辯稱：伊與己○○係高中同學，畢業後即無聯絡，嗣因己○○之胞弟在伊所
    開設之小吃店工作，伊未完全發薪給己○○之胞弟，而與己○○之胞弟有金錢糾紛，己○○才打電話聯絡伊，要求與伊
    見面處理該債務問題，伊未曾販賣毒品與己○○，而己○○
    係為報復伊，才誣指伊販毒；又伊在九十八年七月份曾至丙○○店內修車，並一起吸食安非他命，但所施用之安非他命
    係由丙○○取出，並非伊提供，翌日伊又再前往丙○○店內
    ，請丙○○作汽車局部美容，此後丙○○打電話聯絡伊，皆
    係邀約伊下班後一起吃消夜或聊天，另伊亦曾於九十八年七
    月中旬攜裝有安非他命之玻璃球至丙○○店內一起施用，但
    未向丙○○收錢；至乙○○雖曾於九十八年十月十日打電話
    給伊，但當時伊正忙碌中，故口頭敷衍乙○○，事後伊並未
    與乙○○見面，數日後，伊確有自乙○○處收取舊電腦一台
    ，但係伊為玩網路遊戲，而以二千五百元之價格向乙○○購
    買，伊僅支付五百元，尚欠乙○○二千元；另伊僅曾於九十
    八年十月間交付安非他命與戊○○一次，至於同年九月份前
    往戊○○住處，則係因戊○○為鎖匠，伊請戊○○打鑰匙，
    並無交付安非他命云云。經查：
  (一)關於前揭犯罪事實一之(一)部分：
  1.查己○○於九十八年六月間某日，以其所持用之00000
    00000號行動電話門號，與持用0000000000
    號行動電話門號之男子聯繫洽購毒品後，隨即在約定地點即
    己○○位於臺北縣新店市○○路○段一０五巷四弄二六號住
    處附近，以一萬元之代價，向駕車前來交易之該名男子購得
    重量約八公克之安非他命；該名男子復於同年七月間某日晚
    間某時，以其所持用之上開行動電話門號，撥打己○○之行
    動電話門號，向己○○兜售毒品，經己○○表示購買意願，
    該名男子即備妥欲交易之毒品，並於翌日凌晨一、二時許，
    再以上開行動電話門號連絡己○○，相約見面，旋即駕車至
    約定地點即己○○住處附近之臺北縣新店市○○街某網咖店
    外，以一萬元之價格，出售重量約八公克之毒品與己○○，
    而己○○購入後，隨即加以分裝並施用部分毒品，為警於同
    年八月六日上午十一時許前往其上址住處執行搜索，查扣其
    施用剩餘之毒品二包及吸食器、吸管、玻璃球、分裝袋等物
    之事實，迭據證人己○○於警訊、偵查及本院審理時指證明
    確（見九十八年度毒偵字第二三七四號影卷第三至六頁、第
    二九至三０頁、九十八年度偵字第二五一六六號卷第一一二
    至一一三頁、本院卷二第三四頁反面至第三八頁反面），並
    有扣押物品目錄表附卷可稽（見九十八年度毒偵字第二三七
    四號影卷第一三頁），而己○○自承有購買上開毒品施用之
    事實，核與其為警查獲所採集之尿液經鑑定結果，呈安非他
    命及甲基安非他命陽性反應乙節相符，此有卷附臺灣尖端先
    進生技醫藥股份有限公司濫用藥物檢驗報告可憑（見九十八
    年度毒偵字第二三七四號影卷第三八頁），且上開扣案毒品
    二包經鑑定結果，確含有安非他命、甲基安非他命及N, N-
    二甲基安非他命成分（總毛重七點八四公克，總淨重七點０
    四公克，驗餘總淨重七點０二公克），此亦有臺北市政府警
    察局鑑驗通知書在卷可證（見九十八年度毒偵字第二三七四
    號影卷第四二頁），足見證人己○○所證向持用00000
    00000號行動電話門號之男子購買毒品施用乙節，應屬
    非虛；至其於本院審理時雖證稱：伊係向綽號「阿文」之男
    子購毒，而該名男子並非被告，伊與被告雖係夜校同學，認
    識迄今約三年，但被告讀不到半學期即休學，伊並無被告之
    行動電話號碼，也未與被告聯絡，這三年來亦未見過被告云
    云（見本院卷二第三四頁反面至第三六頁反面），惟查其此
    部分證言，不惟與被告所辯：己○○曾打電話與伊聯絡，並
    與伊見過一面，處理伊與己○○胞弟間之債務糾紛乙節不符
    （見本院卷二第四一頁正、反面），甚且證人己○○所述其
    洽購毒品之聯繫電話號碼0000000000號，確係被
    告平日使用之行動電話門號，此亦據被告自承不諱（見本院
    卷一第一二四頁反面），而證人己○○所證該名綽號「阿文
    」之男子均駕駛白色休旅車前來與其交易毒品等情（見九十
    八年度偵字第二五一六六號卷第一一三頁、本院卷二第三七
    頁、第三八頁反面），更與被告自承平日係以白色休旅車代
    步乙節相符（見本院卷二第四一頁反面），參以證人己○○
    於本院審理時證稱：該名綽號「阿文」之男子皆係駕車前來
    ，在車上與伊交易，並未下車，伊私底下亦未曾與該人見面
    云云（見本院卷二第三七頁、第三八頁反面），則其理當不
    知其交易毒品之對象身高如何，竟一再明確指證該名男子高
    約一百七十五公分（見九十八年度偵字第二五一六六號卷第
    四三頁、本院卷二第三六頁），並稱：「是感覺吧，我感覺
    他跟我一樣高」、「（問：你現在感覺在庭的被告身高多高
    ？）大概一七五公分吧」等語（見本院卷二第三八頁反面）
    ，顯見其於本院審理時所為其購毒對象綽號「阿文」之人並
    非被告之證言，洵屬事後迴護被告之詞，不足採信。綜觀上
    情，益徵其自警訊、偵查乃至本院審理時所證述之毒品來源
    即持用0000000000號行動電話門號之男子，確係
    被告無訛。
  2.被告於本院審理時雖辯稱：伊與己○○在畢業後即無聯絡，
    嗣因伊與己○○之胞弟有金錢糾紛，己○○才打電話聯絡伊
    ，要求與伊見面處理伊與其胞弟間之債務，己○○係為報復
    伊，才誣指伊販毒云云；然查其於偵查中係供稱：「（問：
    你有與己○○一起施用安非他命嗎？）有的。是從今年開始
    有跟他一起施用，都是己○○找我的時候才會一起施用，也
    差不多是兩個禮拜會一起施用一次。（問：你有用你的00
    00000000與己○○0000000000通聯嗎？
    ）年初的時候有，但都是己○○跟我連絡，而己○○的弟弟
    ……之前在我餐廳店內上班，現在已經沒有在做了」云云（
    見九十八年度偵字第二五一六六號卷弟一０九頁），除與其
    於本院審理時所為上述辯解不符外，更未提及其與己○○之
    胞弟有何債務糾紛，再參以其於本院九十八年十二月二十五
    日訊問時辯稱：「（問：你與乙○○等人有無恩怨？）我與
    乙○○、丙○○沒有恩怨，至於己○○則還欠我一萬元沒還
    ，這是他去當舖當東西，而我幫他還當舖的錢。」云云（見
    本院卷一第一四頁反面），足見其所辯前後矛盾不一，已難
    採信；況己○○茍欲設詞攀誣被告，衡情理應於本院審理時
    明確為其向被告購毒等不利於被告之證述，以陷被告於罪，
    斷無曲意迴護被告之可能，惟其竟誆稱毒品來源綽號「阿文
    」之人並非被告云云，業如前述，益證其應無故意構陷、挾
    怨報復被告之情事，被告此部分所辯，尚難遽採。
  (二)關於前揭犯罪事實一之(二)部分：
  1.查被告於九十八年七月初某日，攜帶其所有之安非他命、吸
    食器及打火機，前往丙○○開設在臺北縣新店市○○路二二
    號之汽車美容店，在該店後方之房間內，以將安非他命置入
    吸食器內、利用打火機點燃燻烤、再將所產生之煙霧吸入體
    內之施用安非他命方式，吸引丙○○見狀上前詢問被告在做
    何事，被告即乘機以丙○○工作忙累為由，誘使丙○○施用
    安非他命，丙○○因而萌生吸食之意，隨即在該房間內利用
    上開器具並以其方才所見被告吸毒之方式，施用被告免費提
    供之安非他命；用畢，被告又另將重量不詳（尚不足一公克
    ）之安非他命一小包置於桌上，隨即離去，再於翌日晚間某
    時，前往丙○○店內，向丙○○收取該包安非他命之價款一
    千元等情，除據證人丙○○於警訊、偵查暨本院審理時證述
    綦詳（見九十八年度毒偵字第三一九一號影卷第九頁、第四
    八頁、本院卷一第二一三頁）外，被告亦坦認有於九十八年
    七月份至丙○○店內共同施用毒品暨翌日再度前往丙○○店
    內之事實（見本院卷一第一二四頁反面），而丙○○原無施
    用毒品之前例，此有卷附臺灣高等法院被告前案紀錄表可按
    （見本院卷一第二二六頁），是被告以前述勾引及誘導之方
    法，使原無施用毒品意思之丙○○因而施用被告無償提供之
    安非他命，被告進而販賣安非他命與丙○○等情，應堪認定
    ，所辯：伊至丙○○店內與丙○○一起吸食之安非他命，係
    由丙○○取出，並非伊提供，翌日伊又前往丙○○店內，係
    請丙○○作汽車局部美容，並非販毒云云，顯屬避重就輕之
    詞，不足採信。
  2.另被告於九十八年十月三日下午二、三時許，以其所持用之
    上開行動電話門號，接聽持用0000000000號行動
    電話門號之丙○○來電，談妥交易毒品數量後，隨即前往上
    址丙○○店內，販賣約０點五公克之安非他命與丙○○等情
    ，業據證人丙○○於本院審理時證述屬實（見本院卷一第二
    一五頁），核與本院勘驗上開被告持用之行動電話門號自九
    十八年十月三日下午二時十九分二十二秒起至同日下午三時
    十分五十二秒止與丙○○持用之上開行動電話門號間之通訊
    監察內容略以：「丙○○：記得帶一點禮物過來。」、「被
    告：還禮物咧，你要是不是？」、「被告：你要多少？」、
    「丙○○：耶，一樣啊。」、「被告：一嘛，對不對？」、
    「丙○○：一喔？嘿啊。」、「丙○○：不好意思，還是先
    拿一半？我怕錢不夠。」等語大致相符，此有本院勘驗筆錄
    在卷可憑（見本院卷一第一七一頁正、反面之譯文編號六、
    七、八），被告亦供承丙○○來電要求其「帶一點禮物過來
    」一語，其中所謂之「禮物」係指安非他命無訛（見九十八
    年度偵字第二五一六六號卷第八頁反面、第一０八頁）；又
    證人丙○○於本院審理時就此次購入重量約０點五公克安非
    他命之確實價格，固已不復記憶，然據其於警訊及本院審理
    時證稱，被告每次販賣安非他命一公克價格約在二千元至三
    千五百元之間浮動（見九十八年度毒偵字第三一九一號影卷
    第八頁、本院卷一第二一五頁正、反面），是依「罪證有疑
    ，利歸被告」之原則，就被告販賣此部分重量約０點五公克
    之安非他命與丙○○之價格，自應以最有利於被告之標準認
    定為一千元。
  3.再被告於九十八年十月十二日晚間八時四十三分許，以其所
    持用之上開行動電話門號，接聽丙○○來電洽購重量一公克
    之安非他命，旋即前往丙○○店內，將重量不詳（尚不足一
    公克）之安非他命售與丙○○等情，亦據證人丙○○於本院
    審理時證述明確（見本院卷一第二一五頁反面），核與本院
    勘驗上開被告持用之行動電話門號自九十八年十月十二日晚
    間八時四十三分二十七秒起至同日晚間九時三十八分二十三
    秒止與丙○○間之通訊監察內容大致相符，此有本院勘驗筆
    錄在卷可憑（見本院卷一第一七四頁之譯文編號二一、二二
    ）；又證人丙○○於本院審理時就此次購買安非他命之確實
    價格，固亦不復記憶，然據其於本院審理時證稱，被告每次
    販賣價格約在二千元至三千五百元之間浮動（見本院卷一第
    二一五頁反面），是依「罪證有疑，利歸被告」之原則，就
    被告此部分販賣安非他命所得，自應以最有利於被告之標準
    認定為二千元。
  4.被告復於九十八年十月十四日晚間九時三十八分許，以其所
    持用之上開行動電話門號，接聽丙○○來電，談妥交易數量
    及價格後，隨即前往丙○○店內，以二千四百元之價格，販
    賣重量不詳（尚不足一公克）之安非他命與丙○○等情，除
    據證人丙○○於本院審理時證述綦詳（見本院卷一第二一五
    頁反面）外，核與本院勘驗上開被告持用之行動電話門號自
    九十八年十月十四日晚間九時三十八分三十二秒起至同日晚
    間九時四十分三秒止與丙○○間之通訊監察內容略以：「丙○○：請求火力支援。」、「被告：火力支援，一樣嗎？」
    、「被告：我跟你講喔，我會貴一點點。」、「被告：我說
    我拿總共貴兩千啦。」、「被告：就是對每一個都貴一百塊
    啊。」、「被告：我賣人家是二六啦，啊你就是二四啦。」
    等語相符，此亦有本院勘驗筆錄在卷可憑（見本院卷一第一
    七四頁正、反面之譯文編號二三）。
  5.嗣丙○○於九十八年十月底某日，在上址店內，再以二千元
    之代價，向被告購得重量不詳（尚不足一公克）之甲基安非
    他命施用後，為警於同年十一月四日中午十二時十分許，在
    丙○○店內執行搜索，查獲其施用剩餘之毒品及玻璃球、吸
    管、打火機等物，此亦有證人丙○○於警訊、偵查、本院審
    理時所為之證述（見九十八年度毒偵字第三一九一號影卷第
    七至八頁、第四七至四九頁、本院卷一第二一三頁反面）暨
    扣押物品目錄表（見九十八年度毒偵字第三一九一號影卷第
    一七至一九頁）在卷可稽，而丙○○自承有購買上開毒品施
    用之事實，核與其為警查獲所採集之尿液經鑑定結果，呈安
    非他命及甲基安非他命陽性反應乙節相符，此有卷附臺灣尖
    端先進生技醫藥股份有限公司濫用藥物檢驗報告可憑（見九
    十八年度毒偵字第三一九一號影卷第五四頁），且扣案之毒
    品經鑑定結果，確含有甲基安非他命成分（淨重０點三三四
    公克，驗餘淨重０點三三三八公克），此亦有交通部民用航
    空局航空醫務中心毒品鑑定書在卷可證（見九十八年度毒偵
    字第三一九一號影卷第五二頁）。
  6.又被告既自承與丙○○間並無怨隙（見本院卷一第一四頁反
    面），衡情丙○○斷無設詞構陷被告、甘犯偽證重罪之可能
    ，是其證言應屬非虛，再參酌證人丁○○於本院審理時所證
    ：伊自丙○○為警查獲前二、三個月開始（亦即九十八年八
    、九月間起），即在丙○○店內工作至丙○○為警逮捕時止
    ，而被告偶爾會來店內，伊曾見過丙○○在店內施用安非他
    命一次，該次係被告至店內找丙○○，而被告離開後，丙○○就在店內辦公室電腦桌旁用吸管及玻璃球吸食安非他命，
    據伊所知丙○○所施用之毒品係向被告購買，因伊有看見丙○○拿錢給被告等語（見本院卷一第二０八頁至第二一０頁
    ），益見證人丙○○所為其向被告購買安非他命施用之證述
    ，確屬可採。
  7.被告雖辯稱：丙○○打電話聯絡伊，皆係邀約伊下班後一起
    吃消夜或聊天，另伊於九十八年七月中旬曾攜帶裝有安非他
    命之玻璃球至丙○○店內一起施用，但伊並未向丙○○收錢
    云云；惟查其所辯與丙○○電話聯繫相約吃消夜或聊天乙節
    ，不惟與前揭證人丙○○證述不符，更與上開通訊監察內容
    有異，參以被告於遭羈押期間，曾親書內容略以：「找阿龍
    叫他小心的說要說是一同去請別人幫我們拿……」等語之字
    條，交付獄友蕭文宏，委由蕭文宏於遭釋放後私自夾帶出監
    ，轉囑丙○○等人為有利於被告之證述，此有卷附該字條足
    憑（見本院卷一第一０二、一四三頁），並為被告所不否認
    （見本院卷一第一四０至一四二頁、本院卷二第九０頁反面
    ），倘被告確僅與丙○○電話聯繫吃消夜、聊天或單純相約
    共同施用毒品，而無販毒與丙○○之行為，衡情豈有大費周
    章書寫字條委託獄友攜出以勾串證人丙○○之必要？是被告
    此部分所辯，顯屬事後卸責之詞，自不足採。
  (三)關於前揭犯罪事實一之(三)部分：
  1.被告於九十八年十月十日晚間六時二十五分許，以其所持用
    之上開行動電話門號，接聽使用（０二）00000000
    號市內電話號碼之乙○○來電索取安非他命，隨即前往乙○○位於臺北縣新店市○○街一三號四樓住處，交付重量不詳
    （尚未達一公克）之安非他命一包與乙○○，並收取乙○○
    所有之中古電腦一台，作為交付該毒品之對價，此業據證人
    乙○○於偵查及本院審理時證述明確（見九十八年度偵字第
    二五一六六號卷第一四二頁、本院卷一第二一七頁反面至第
    二一八頁），並與本院勘驗被告持用之上開行動電話門號自
    九十八年十月十日晚間六時二十五分三十九秒起至同日晚間
    六時二十六分五十秒止和上開市內電話號碼間之通訊監察內
    容略以：「乙○○：給一點吃的好不好？」、「被告：好啦
    ，我過去再講。」等語互核相符，此亦有本院勘驗筆錄在卷
    足參（見本院卷一第一六九頁正、反面之譯文編號二、三）
    ，被告復不否認有於九十八年十月間自乙○○處收受中古電
    腦一台等情（見本院卷一第一二四頁反面）；而乙○○自承
    有施用毒品之習慣，亦核與其於九十八年十二月二日為警查
    獲所採集之尿液經鑑定結果，呈安非他命及甲基安非他命陽
    性反應乙節相符，此有卷附臺灣尖端先進生技醫藥股份有限
    公司濫用藥物檢驗報告可憑（見九十八年度毒偵字第三四七
    三號影卷第八四頁），並有在其上址住處扣得之吸食器、吸
    管及打火機等物可證（見九十八年度毒偵字第三四七三號影
    卷第二一頁之扣押物品目錄表）。
  2.被告雖曾辯稱：乙○○於九十八年十月十日打電話給伊之後
    ，伊並未與乙○○見面，數日後，伊確有自乙○○處收取舊
    電腦一台，但係伊為玩網路遊戲，而以二千五百元之價格向
    乙○○購買，伊僅支付五百元，尚欠乙○○二千元云云（見
    本院卷一第一二四頁反面）；然據其嗣後辯稱，扣案帳冊上
    記載之「高」字樣，係乙○○之代稱，其右方之數字「2500
    」則指其尚積欠乙○○中古電腦之價款（見本院卷二第四０
    頁反面），此有卷附該帳冊可稽（見本院卷二第一七頁），
    則其就購買電腦欠款究為二千元抑或二千五百元，前後所述
    不符，更遑論其原係書寫「10000」之數字，嗣後始塗改為
    「2500」，此觀上開帳冊內容亦明，足見其所辯：以二千五
    百元之價格向乙○○購買中古電腦乙節，與該帳冊記載不合
    ，從而被告前開所辯，是否屬實，已非無疑；加以被告於遭
    羈押期間，曾親書內容敘及：「……找阿右和高子羽出來幫
    作正我常常愛電話中說大話……」等語之字條，交付獄友蕭
    文宏，委由蕭文宏於遭釋放後私自夾帶出監，囑託乙○○等
    人為有利於被告之證述，此有該字條在卷可參（見本院卷一
    第一０二、一四三頁），並為被告所不否認（見本院卷一第
    一四０至一四二頁、本院卷二第九０頁反面），倘被告於接
    獲上開乙○○索取毒品之電話後，確未依約到場為毒品之交
    易，中古電腦亦係其向乙○○購得，與販毒無涉，衡情其應
    無鋌而走險以上述委託獄友夾帶字條之方式勾串證人乙○○
    之必要；況被告與乙○○間既無怨隙，此為被告所是認（見
    本院卷一第一四頁反面），則乙○○亦應無設詞構陷被告、
    甘犯偽證重罪之可能，是其證稱係以中古電腦一台向被告換
    取安非他命施用乙節，應屬非虛，被告所辯，顯係事後避重
    就輕之詞，不足採信。
  (四)再查被告雖矢口否認販賣毒品，本院亦無從查悉其購入毒品
    之確實價格，加以販賣毒品係屬違法行為，非可公然為之，
    且毒品均可任意分裝增減其份量，而每次買賣之價量，亦隨
    時依雙方關係之深淺、當時之資力、需求程度及對行情之認
    知等因素，機動調整，故販賣之利得，除經販毒者坦承犯行
    ，或價量俱臻明確外，委難查得實情。然政府對毒品非法交
    易向來查禁森嚴，重罰而不寬貸，此應為智慮健全之成年人
    所得知悉，且安非他命或甲基安非他命等第二級毒品價格昂
    貴，取得不易，凡為販賣者，苟非有利可圖，應無甘冒遭查
    緝法辦施以重刑之風險而平白無故為他人取得該等毒品之理
    ，是被告分別以前述價格將上開毒品售與己○○及丙○○，
    並收取其自承價值二千五百元之中古電腦一台，作為出售乙○○上開毒品之對價，其交付該等毒品與己○○、丙○○及
    乙○○時，主觀上確有從中賺取買賣價差牟利之意圖，應堪
    認定。
  (五)關於前揭犯罪事實一之(四)部分：
  1.查被告曾於九十八年九月間及十月間，在戊○○位於臺北縣
    新店市○○路一六二號一樓住處，各將重量不詳（均未達一
    公克）之安非他命，無償提供戊○○施用共二次等情，業據
    證人戊○○於偵查及本院審理時證述明確（見九十八年度偵
    字第二五一六六號卷第二八頁、本院卷二第三三至三四頁）
    ，且被告除就其於九十八年十月間在戊○○住處無償轉讓上
    開安非他命與戊○○施用之事實坦承不諱（見本院卷一第二
    ０七頁反面、本院卷二第三九頁反面）外，亦不否認曾於九
    十八年九月間前往戊○○住處乙節（見本院卷二第三四頁）
    ；又戊○○自承有施用毒品之習慣，核與其於九十八年十月
    二十八日為警查獲所採集之尿液經鑑定結果，呈安非他命及
    甲基安非他命陽性反應乙節相符，此亦有卷附臺灣尖端先進
    生技醫藥股份有限公司濫用藥物檢驗報告可憑（見九十八年
    度毒偵字第三二九七號影卷第八頁），並有在其上址住處扣
    得之吸食器、吸管及玻璃球等物可證（見九十八年度偵字第
    二五四七四號影卷第三至四頁之扣押物品目錄表）。
  2.被告雖辯稱：戊○○為鎖匠，伊於九十八年九月份前往戊○○住處，係請戊○○打鑰匙，並無交付毒品云云；然被告就
    「請戊○○打鑰匙」乙節，始終未舉證以實其說，且經本院
    勘驗被告持用之上開行動電話門號與戊○○持用之0000
    000000號行動電話門號間之通訊監察內容，足見被告
    與戊○○彼此聯繫密切，堪稱熟絡（見本院卷一第一五六至
    一六八頁），渠等之間既無怨隙，衡情戊○○應無設詞攀誣
    被告之理，是證人戊○○所為被告於九十八年九月間亦曾無
    償提供安非他命一次之證述，應非子虛，被告上開所辯，洵
    屬事後卸責之詞，不足採信。
  (六)綜上所述，本件事證明確，被告販賣上開毒品與己○○共二
    次、引誘丙○○施用其所轉讓之安非他命一次、復販賣前揭
    毒品與丙○○共五次、另販賣安非他命與乙○○一次暨轉讓
    安非他命與戊○○共二次等犯行均堪認定，應予依法論科。
二、關於論罪科刑：
  (一)關於新舊法之比較適用：
  1.關於附表編號一、二、四、五、六、七、八、九部分：
    查安非他命、甲基安非他命及N,N-二甲基安非他命均屬毒品
    危害防制條例第二條第二項第二款所列之第二級毒品。再查
    被告此部分行為後，九十八年五月二十日修正公布之毒品危
    害防制條例第四條，業於同年十一月二十日施行，其中第二
    項關於販賣第二級毒品之法定刑無期徒刑得併科罰金部分，
    由「七百萬元以下罰金」，修正為「一千萬元以下罰金」，
    比較新舊法結果，適用行為時即修正前舊法之規定，對被告
    較為有利，依刑法第二條第一項前段規定，此部分自應適用
    舊法論處。
  2.關於附表編號十一部分：
    查被告此部分行為後，九十八年五月二十日修正公布之毒品
    危害防制條例第十七條，業於同年十一月二十日施行，其中
    增列第二項：「犯第四條至第八條之罪於偵查及審判中均自
    白者，減輕其刑」之規定，比較新舊法結果，適用修正後之
    規定，對被告較為有利，故就被告此部分行為，依刑法第二
    條第一項但書，自應適用修正後（即現行）毒品危害防制條
    例第十七條第二項之規定。
  (二)核被告所為附表編號一、二、四、五、六、七、八、九部分
    ，均係犯修正前毒品危害防制條例第四條第二項之販賣第二
    級毒品罪，附表編號三所為，係犯現行毒品危害防制條例第
    七條第二項之引誘他人施用第二級毒品及同條例第八條第二
    項之轉讓第二級毒品罪，所為附表編號十、十一部分，則均
    係犯現行毒品危害防制條例第八條第二項之轉讓第二級毒品
    罪。其引誘他人施用前、販賣前或轉讓前持有毒品之低度行
    為，應分別為引誘他人施用毒品、販賣毒品或轉讓毒品之高
    度行為所吸收，均不另論罪。
  (三)再按毒品危害防制條例第七條第二項之引誘他人施用第二級
    毒品罪，係以勾引或誘導之方法，使原無施用安非他命意思
    之人因而施用安非他命；而同條例第八條第二項之轉讓第二
    級毒品罪，則係單純將安非他命無償提供或讓與他人施用，
    二者之基本社會事實並非相同（最高法院九十六年度臺上字
    第一一四三號判決意旨參照）。本案被告以附表編號三所示
    之一行為，同時引誘丙○○施用第二級毒品暨轉讓第二級毒
    品與丙○○，而觸犯二構成要件不同之罪名，為想像競合犯
    ，依刑法第五十五條規定，應從一重之引誘他人施用第二級
    毒品罪論處。公訴意旨雖未敘及被告於九十八年七月初某日
    在丙○○店內，除引誘丙○○施用第二級毒品外，尚有轉讓
    第二級毒品與丙○○之犯行，然此部分轉讓毒品之事實與本
    案起訴經論罪之引誘他人施用毒品部分，有想像競合犯之裁
    判上一罪關係，為起訴效力之所及，本院自得併予審究。
  (四)被告所犯如附表所示之十一罪間，犯意各別，行為互殊，應
    予分論併罰。
  (五)又一般施用毒品之人，單日單次施用毒品之數量，衡情應屬
    甚微，復查無證據足證被告轉讓第二級毒品之數量，達於行
    政院依毒品危害防制條例第八條第六項所頒訂之「轉讓毒品
    加重其刑之數量標準」第二條第一項第二款所定之淨重十公
    克以上，自應認被告並無該項應加重其刑至二分之一規定之
    適用，併此敘明。
  (六)被告於偵查及審判中均自白附表編號十一所示之轉讓第二級
    毒品罪行，爰依現行毒品危害防制條例第十七條第二項規定
    ，就其所犯此部分轉讓第二級毒品罪，減輕其刑。
  (七)爰審酌被告有轉讓毒品等前科，素行不良，正值青壯盛年，
    不思正途，竟引誘他人施用毒品、販賣毒品及轉讓毒品供他
    人施用，危害他人身心健康及社會秩序，兼衡其各次犯罪之
    手段、目的、犯罪所得多寡，暨犯後雖坦承附表編號十一所
    示犯行，然就其餘犯罪非但不思悔悟，更於羈押期間委請獄
    友傳遞字條試圖影響證人之證言等一切情狀，分別量處如附
    表所示之刑，並定其應執行之刑。
  (八)關於沒收方面：
  1.按犯毒品危害防制條例第四條至第九條、第十二條、第十三
    條或第十四條第一項、第二項之罪者，其供犯罪所用或因犯
    罪所得之財物均沒收之，如全部或一部不能沒收時，追徵其
    價額或以其財產抵償之，該條例第十九條第一項定有明文。
    倘犯罪所得之財物為新臺幣時，因其本身即為我國現行貨幣
    價值之表示，固不發生追徵其價額之問題；惟其犯罪所用或
    犯罪所得若為新臺幣以外之財物，而全部或一部不能沒收時
    ，則應追徵其價額，使其繳納與原物相當之價額，或以其財
    產抵償之，方能達到沒收之目的（最高法院九十六年度臺上
    字第一八二八號判決意旨參照）。附表編號一、二、四、五
    、六、七、八所示之販賣所得，屬被告所有、因各次販賣毒
    品所得之財物，雖未扣案，仍均應依毒品危害防制條例第十
    九條第一項宣告沒收，如全部或一部不能沒收時，以其財產
    抵償之；附表編號九所示之中古電腦一台，屬被告所有、因
    該次販賣毒品所得之財物，附表編號三所示之吸食器及打火
    機各一個，則屬被告所有、供其引誘丙○○施用毒品所用之
    物，雖均未扣案，亦應依同項規定宣告沒收，如全部或一部
    不能沒收時，追徵其價額，或以其財產抵償之。
  2.末按依毒品危害防制條例第十九條第一項前段規定宣告沒收
    者，以屬於被告所有供犯罪所用或因犯罪所得之物為限（最
    高法院九十七年度臺上字第六三五０號判決意旨參照）。0
    000000000號行動電話門號，雖係供被告犯罪所用
    之物，惟既屬被告之女友林婉琪所有，而非被告所有，自無
    從宣告沒收。至扣案之甲基安非他命，雖屬被告所有，然係
    供被告自己施用，吸食器、分裝管、打火機、分裝袋及湯匙
    ，雖亦屬被告所有，惟係供其施用第二級毒品所用之物，業
    據被告自承在卷，且被告為警查獲所採集之尿液經鑑定結果
    ，確呈安非他命及甲基安非他命陽性反應，嗣並經檢察官聲
    請本院裁定送觀察、勒戒及強制戒治，此亦有卷附臺灣尖端
    先進生技醫藥股份有限公司濫用藥物檢驗報告及臺灣高等法
    院被告前案紀錄表可憑（見九十八年度偵字第二五一六六號
    卷第一五三頁），是既無證據足證該等物品與本案犯罪有關
    ，自不得宣告沒收或沒收銷燬，應由檢察官另為適法之處理
    ；至其餘扣案物，或非被告所有，或查無證據足認與本案犯
    罪有關，自亦無從宣告沒收，併此敘明。
乙、無罪部分：
一、公訴意旨略以：被告自九十七年十一月間某日起至九十八年
    十月十日止（不包括前述判決有罪之附表編號九部分），均
    於每週四及週五某時，以其所持用之上開行動電話門號，與
    乙○○所使用之（０二）00000000號市內電話號碼
    或0000000000號行動電話門號聯繫，約定前往上
    址乙○○住處，或在其他不詳地點，以一千元或二千元之價
    格，多次販賣安非他命與乙○○。另自前述九十八年七月初
    某日販賣毒品與丙○○之後，約每一日或二日，均以其所持
    用之上開行動電話門號與丙○○使用之000000000
    0號行動電話門號聯繫，前往上址丙○○店內，以二千元之
    價格，多次販賣安非他命與丙○○；至同年九月上旬，丙○○向被告表示戒除毒癮之意願，並自行停止施用，被告竟又
    前來丙○○店內，基於販賣第二級毒品之犯意，威嚇丙○○
    應繼續購毒施用，丙○○始於戒斷中又開始施用，此後被告
    約每二日或三日，亦以上開行動電話門號聯繫，前往丙○○
    店內，以二千五百元至三千元不等之價格，多次販賣安非他
    命與丙○○至同年十月間某日止（不包括前述判決有罪之附
    表編號五、六、七、八部分）。因認被告此部分所為，亦均
    涉犯毒品危害防制條例第四條第二項之販賣第二級毒品罪嫌
    云云。
二、按犯罪事實應依證據認定之，無證據不得認定犯罪事實。不
    能證明被告犯罪者，應諭知無罪之判決，刑事訴訟法第一百
    五十四條第二項、第三百零一條第一項分別定有明文。經查
    ：
  (一)關於乙○○部分：
    公訴人認被告涉有此部分犯行，無非係以證人乙○○於警訊
    、偵查中之指證及卷附被告與乙○○之行動電話門號通訊監
    察譯文，為其論據。然查被告堅詞否認有此部分犯行，且公
    訴意旨所指：被告自九十七年十一月間某日起至九十八年十
    月十日止（不包括前述判決有罪之附表編號九部分），均於
    每週四及週五某時，以其所持用之行動電話門號，與乙○○
    使用之上開市內電話號碼或行動電話門號聯繫，約定前往乙○○住處，或在其他不詳地點，以一千元或二千元之價格，
    多次販賣安非他命與乙○○云云，除證人乙○○於偵查中所
    為證述外，別無被告與乙○○在該段期間談論毒品交易之通
    訊監察內容或其他補強證據，以察其是否與事實相符，自難
    僅憑證人乙○○此部分證述，遽為不利於被告之認定，公訴
    意旨逕認被告有此部分販賣毒品行為，尚嫌速斷。
  (二)關於丙○○部分：
    公訴人認被告涉有此部分犯行，無非係以證人丙○○於警訊
    、偵查中之指證及卷附被告與丙○○之行動電話門號通訊監
    察譯文，為其論據。然查被告堅決否認有此部分犯行，且公
    訴意旨謂：被告自前述九十八年七月初某日販賣毒品與丙○○之後，約每一日或二日，均以其所持用之上開行動電話門
    號與丙○○使用之上開行動電話門號聯繫，前往丙○○店內
    ，以二千元之價格，多次販賣安非他命與丙○○；至同年九
    月上旬，丙○○向被告表示戒除毒癮之意願，並自行停止施
    用，被告竟又前來丙○○店內，基於販賣第二級毒品之犯意
    ，威嚇丙○○應繼續購毒施用，丙○○始於戒斷中又開始施
    用，此後被告約每二日或三日，亦以上開行動電話門號聯繫
    ，前往丙○○店內，以二千五百元至三千元不等之價格，多
    次販賣安非他命與丙○○至同年十月間某日止（不包括前述
    判決有罪之附表編號五、六、七、八部分）云云，除證人丙○○之證述外，亦無被告與丙○○在該段期間（除附表編號
    五、六、七、八所示時間之外）談論毒品交易之通訊監察內
    容或其他證據可資認定，自不得以證人丙○○之證述，作為
    認定被告犯此部分販賣毒品罪之唯一證據，公訴人此部分所
    指，亦非有據。
三、綜上所述，本案公訴人就此部分之舉證，仍有合理之懷疑存
    在，尚未達於通常一般之人均不致有所懷疑，而得確信其為
    真實之程度，本院無從形成被告此部分有罪之確信，復查無
    其他積極證據足證被告確有上開販賣毒品犯行，自不能遽以
    販賣第二級毒品罪相繩。本件不能證明被告犯此部分之罪，
    依前開說明，自應就此部分為被告均無罪之諭知。
據上論斷，應依刑事訴訟法第二百九十九條第一項前段、第三百
零一條第一項，修正前毒品危害防制條例第四條第二項、現行毒
品危害防制條例第七條第二項、第八條第二項、第十七條第二項
、第十九條第一項，刑法第二條第一項、第十一條前段、第五十
五條、第五十一條第五款，判決如主文。
本案經檢察官吳宇青到庭執行職務
中    華    民    國    99    年    11    月    15    日
                  刑事第六庭審判長法  官  黃桂興
                                  法  官  林晏如
                                  法  官  陳芃宇
以上正本證明與原本無異。
如不服本判決應於收受送達後10日內向本院提出上訴書狀，並應
敘述具體理由；其未敘述上訴理由者，應於上訴期間屆滿後20日
內向本院補提理由書（均須按他造當事人之人數附繕本）「切勿
逕送上級法院」。
                                  書記官  徐鶯尹
中    華    民    國    99    年    11    月    16    日
附表：
┌──┬─────────┬───────┬─────────┬─────┐
│編號│     犯罪行為     │     罪名     │      宣告刑      │   備註   │
├──┼─────────┼───────┼─────────┼─────┤
│ 一 │被告於九十八年六月│販賣第二級毒品│有期徒刑柒年捌月，│          │
│    │間某日，在上址魏士│              │未扣案之犯罪所得新│          │
│    │凱住處附近，以一萬│              │臺幣壹萬元沒收，如│          │
│    │元之價格，販賣重量│              │全部或一部不能沒收│          │
│    │約八公克之安非他命│              │時，以其財產抵償之│          │
│    │與己○○          │              │                  │          │
├──┼─────────┼───────┼─────────┼─────┤
│ 二 │被告於九十八年七月│販賣第二級毒品│有期徒刑柒年捌月，│          │
│    │間某日，在臺北縣新│              │未扣案之犯罪所得新│          │
│    │店市○○街某網咖店│              │臺幣壹萬元沒收，如│          │
│    │外，以一萬元之價格│              │全部或一部不能沒收│          │
│    │，販賣重量約八公克│              │時，以其財產抵償之│          │
│    │、含有安非他命、甲│              │                  │          │
│    │基安非他命及N,N-二│              │                  │          │
│    │甲基安非他命成分之│              │                  │          │
│    │第二級毒品與己○○│              │                  │          │
├──┼─────────┼───────┼─────────┼─────┤
│ 三 │被告於九十八年七月│引誘他人施用第│處有期徒刑壹年陸月│被告以一行│
│    │初某日，攜帶其所有│二級毒品      │，未扣案供犯罪所用│為同時觸犯│
│    │之安非他命、吸食器│              │之吸食器及打火機各│引誘他人施│
│    │及打火機，前往上址│              │壹個均沒收，如全部│用第二級毒│
│    │丙○○開設之汽車美│              │或一部不能沒收時，│品及轉讓第│
│    │容店，在該店後方之│              │追徵其價額，或以其│二級毒品等│
│    │房間內，以將安非他│              │財產抵償之        │二罪名，為│
│    │命置入吸食器內、利│              │                  │想像競合犯│
│    │用打火機點燃燻烤、│              │                  │，應從一重│
│    │再將所產生之煙霧吸│              │                  │之引誘他人│
│    │入體內之施用安非他│              │                  │施用第二級│
│    │命方式，吸引丙○○│              │                  │毒品罪論處│
│    │見狀上前詢問被告在│              │                  │          │
│    │做何事，被告旋以張│              │                  │          │
│    │玉龍工作忙累為由，│              │                  │          │
│    │誘使丙○○施用其所│              │                  │          │
│    │提供之安非他命，張│              │                  │          │
│    │玉龍因而萌生吸食之│              │                  │          │
│    │意，隨即在該房間內│              │                  │          │
│    │利用上開器具並以其│              │                  │          │
│    │方才所見被告吸毒之│              │                  │          │
│    │方式，施用被告無償│              │                  │          │
│    │轉讓之安非他命    │              │                  │          │
├──┼─────────┼───────┼─────────┼─────┤
│ 四 │被告於前述編號三所│販賣第二級毒品│處有期徒刑柒年貳月│          │
│    │示之時、地引誘張玉│              │，未扣案之犯罪所得│          │
│    │龍施用安非他命後，│              │新臺幣壹仟元沒收，│          │
│    │旋將安非他命一小包│              │如全部或一部不能沒│          │
│    │置於桌上，隨即離去│              │收時，以其財產抵償│          │
│    │，再於翌日晚間某時│              │之                │          │
│    │，前往上址丙○○店│              │                  │          │
│    │內，向丙○○收取一│              │                  │          │
│    │千元，而以此方式，│              │                  │          │
│    │販賣該包安非他命與│              │                  │          │
│    │丙○○            │              │                  │          │
├──┼─────────┼───────┼─────────┼─────┤
│ 五 │被告於九十八年十月│販賣第二級毒品│處有期徒刑柒年貳月│          │
│    │三日下午二、三時許│              │，未扣案之犯罪所得│          │
│    │接聽丙○○來電後，│              │新臺幣壹仟元沒收，│          │
│    │旋即前往上址丙○○│              │如全部或一部不能沒│          │
│    │店內，以一千元之價│              │收時，以其財產抵償│          │
│    │格，販賣重量約０點│              │之                │          │
│    │五公克之安非他命與│              │                  │          │
│    │丙○○            │              │                  │          │
├──┼─────────┼───────┼─────────┼─────┤
│ 六 │被告於九十八年十月│販賣第二級毒品│處有期徒刑柒年肆月│          │
│    │十二日晚間八時四十│              │，未扣案之犯罪所得│          │
│    │三分許接聽丙○○來│              │新臺幣貳仟元沒收，│          │
│    │電後，旋即前往上址│              │如全部或一部不能沒│          │
│    │丙○○店內，以二千│              │收時，以其財產抵償│          │
│    │元之價格，販賣重量│              │之                │          │
│    │不詳（尚不足一公克│              │                  │          │
│    │）之安非他命與張玉│              │                  │          │
│    │龍                │              │                  │          │
├──┼─────────┼───────┼─────────┼─────┤
│ 七 │被告於九十八年十月│販賣第二級毒品│處有期徒刑柒年肆月│          │
│    │十四日晚間九時三十│              │，未扣案之犯罪所得│          │
│    │八分許接聽丙○○來│              │新臺幣貳仟肆佰元沒│          │
│    │電後，旋即前往上址│              │收，如全部或一部不│          │
│    │丙○○店內，以二千│              │能沒收時，以其財產│          │
│    │四百元之價格，販賣│              │抵償之            │          │
│    │重量不詳（尚不足一│              │                  │          │
│    │公克）之安非他命與│              │                  │          │
│    │丙○○            │              │                  │          │
├──┼─────────┼───────┼─────────┼─────┤
│ 八 │被告於九十八年十月│販賣第二級毒品│處有期徒刑柒年肆月│          │
│    │底某日，在上址張玉│              │，未扣案之犯罪所得│          │
│    │龍店內，以二千元之│              │新臺幣貳仟元沒收，│          │
│    │價格，販賣重量不詳│              │如全部或一部不能沒│          │
│    │（尚不足一公克）之│              │收時，以其財產抵償│          │
│    │甲基安非他命與張玉│              │之                │          │
│    │龍                │              │                  │          │
├──┼─────────┼───────┼─────────┼─────┤
│ 九 │被告於九十八年十月│販賣第二級毒品│處有期徒刑柒年肆月│          │
│    │十日晚間六時二十五│              │，未扣案之犯罪所得│          │
│    │分許接聽乙○○來電│              │中古電腦壹台沒收，│          │
│    │後，隨即前往上址高│              │如全部或一部不能沒│          │
│    │子翔住處，交付重量│              │收時，追徵其價額，│          │
│    │不詳（尚未達一公克│              │或以其財產抵償之  │          │
│    │）之安非他命一包與│              │                  │          │
│    │乙○○，並收取高子│              │                  │          │
│    │翔所有之中古電腦一│              │                  │          │
│    │台作為對價，而以此│              │                  │          │
│    │方式，販賣該包安非│              │                  │          │
│    │他命與乙○○      │              │                  │          │
├──┼─────────┼───────┼─────────┼─────┤
│ 十 │被告於九十八年九月│轉讓第二級毒品│處有期徒刑拾月    │          │
│    │間某日，在上址詹志│              │                  │          │
│    │翔住處，無償轉讓重│              │                  │          │
│    │量不詳（尚未達一公│              │                  │          │
│    │克）之安非他命與詹│              │                  │          │
│    │志翔              │              │                  │          │
├──┼─────────┼───────┼─────────┼─────┤
│十一│被告於九十八年十月│轉讓第二級毒品│處有期徒刑伍月    │適用現行毒│
│    │間某日，在上址詹志│              │                  │品危害防制│
│    │翔住處，無償轉讓重│              │                  │條例第十七│
│    │量不詳（尚未達一公│              │                  │條第二項規│
│    │克）之安非他命與詹│              │                  │定，減輕其│
│    │志翔              │              │                  │刑        │
└──┴─────────┴───────┴─────────┴─────┘
附錄本案論罪科刑法條全文：
修正前毒品危害防制條例第四條：
製造、運輸、販賣第一級毒品者，處死刑或無期徒刑；處無期徒
刑者，得併科新臺幣一千萬元以下罰金。
製造、運輸、販賣第二級毒品者，處無期徒刑或七年以上有期徒
刑，得併科新臺幣七百萬元以下罰金。
製造、運輸、販賣第三級毒品者，處五年以上有期徒刑，得併科
新臺幣五百萬元以下罰金。
製造、運輸、販賣第四級毒品者，處三年以上十年以下有期徒刑
，得併科新臺幣三百萬元以下罰金。
製造、運輸、販賣專供製造或施用毒品之器具者，處一年以上七
年以下有期徒刑，得併科新臺幣一百萬元以下罰金。
前五項之未遂犯罰之。
現行毒品危害防制條例第七條：
引誘他人施用第一級毒品者，處三年以上十年以下有期徒刑，得
併科新臺幣三百萬元以下罰金。
引誘他人施用第二級毒品者，處一年以上七年以下有期徒刑，得
併科新臺幣一百萬元以下罰金。
引誘他人施用第三級毒品者，處六月以上五年以下有期徒刑，得
併科新臺幣七十萬元以下罰金。
引誘他人施用第四級毒品者，處三年以下有期徒刑，得併科新臺
幣五十萬元以下罰金。
前四項之未遂犯罰之。
現行毒品危害防制條例第八條：
轉讓第一級毒品者，處一年以上七年以下有期徒刑，得併科新臺
幣一百萬元以下罰金。
轉讓第二級毒品者，處六月以上五年以下有期徒刑，得併科新臺
幣七十萬元以下罰金。
轉讓第三級毒品者，處三年以下有期徒刑，得併科新臺幣三十萬
元以下罰金。
轉讓第四級毒品者，處一年以下有期徒刑，得併科新臺幣十萬元
以下罰金。
前四項之未遂犯罰之。
轉讓毒品達一定數量者，加重其刑至二分之一，其標準由行政院
定之。

司法院資訊處製作；財團法人民間司法改革基金會備份。
